臺灣臺南地方法院刑事判決　　　　　　　　　　　　　九十三年度訴緝字第四六號
　　公　訴　人　臺灣臺南地方法院檢察署檢察官
　　被　　　告　乙○○
右列被告因違反毒品危害防制條例案件，經檢察官提起公訴（九十二年度毒偵字第一
七六○、一九○九號），被告就犯罪事實為有罪之陳述，本院裁定進行簡式審判程序
，判決如左：
    主    文
乙○○連續施用第一級毒品，累犯，處有期徒刑壹年；扣案第一級毒品海洛因伍包（
合計淨重拾點肆陸公克）均沒收銷燬之；海洛因包裝袋伍只（合計淨重壹點捌貳公克
）、注射針筒拾支、分裝杓貳支、橡皮止血帶壹條、分裝塑膠袋伍拾個、分裝吸管貳
支均沒收；又連續施用第二級毒品，累犯，處有期徒刑陸月；扣案第二級毒品安非他
命包（合計驗餘淨重零點捌捌公克）均沒收銷燬之；安非他命包裝袋只（合計淨
重柒點伍柒公克）、安非他命吸食器壹組均沒收。應執行有期徒刑壹年肆月；扣案第
一級毒品海洛因伍包（合計淨重拾點肆陸公克）、第二級毒品安非他命包（合計驗
餘淨重零點捌捌公克）均沒收銷燬之；海洛因包裝袋伍只（合計重壹點捌貳公克）、
安非他命包裝袋只（合計淨重柒點伍柒公克）、注射針筒拾支、分裝杓貳支、橡皮
止血帶壹條、分裝塑膠袋伍拾個、分裝吸管貳支、安非他命吸食器壹組均沒收。
    事    實
一、乙○○前於民國八十九年間，因恐嚇取財案件經本院以八十九年度易字第九一一
    號判處有期徒刑五月，於民國九十一年八月五日易科罰金執行完畢；又因施用第
    一級毒品海洛因案件，經本院八十八年度毒聲字第二六四六號裁定觀察、勒戒後
    ，認有繼續施用毒品之傾向，再經本院以八十九年度毒聲字第二００四號裁定令
    入戒治處所施以強制戒治一年，嗣強制戒治期滿，由臺灣臺南地方法院檢察署檢
    察官於九十年十月十九日以九十年度戒毒偵字第五一七號為不起訴處分確定。
二、詎乙○○仍未戒除毒癮，於上開不起訴處分確定後五年內，復分別基於施用第一
    、二級毒品海洛因及第二級毒品安非他命之概括犯意，自九十年十二月間某日起
    至九十三年六月九日止，在臺南市某不知名之汽車旅館及自己駕駛之自小客車內
    等處，分別以靜脈注射及燒烤吸食煙霧之方式，連續施用第一級毒品海洛因及第
    二級毒品安非他命數次。嗣為警分別於九十二年九月二十五日下午二時十二分許
    ，持搜索票搜索臺南縣新市鄉○○村○○街三十九號，當場查獲乙○○所有第一
    級毒品海洛因二小包（合計淨重三點九三公克）、分裝杓二支、分裝塑膠袋五十
    個、注射針筒七支、橡皮止血帶一條等物；又於九十二年十月二十二日下午二時
    三十分許，再經警持搜索票搜索上址，又查獲乙○○所有之第一級毒品海洛因三
    包（合計淨重六點五三公克）、第二級毒品安非他命三小包（合計淨重零點九五
    公克）、注射針筒三支、分裝吸管二支等物，並均經警採尿送驗，均分別呈嗎啡
    陽性及安非他命陽性反應，始查獲上情。
三、案經臺南市警察局第一分局、第四分局分別報告臺灣臺南地方法院檢察署檢察官
    偵查起訴。
    理    由
一、本件係經被告乙○○於本院當庭表示認罪，而以簡式審判程序加以審理，有本院
    九十三年六月二十五日準備程序筆錄及審判筆錄附卷足憑，則依據刑事訴訟法第
    二百七十三條之二、同法第一百五十九條第二項之規定，不適用傳聞法則有關限
    制證據能力之相關規定，合先敘明。
二、訊據被告乙○○對右開連續非法施用第一級毒品海洛因多次及非法施用第二級毒
    品安非他命多次之事實均坦承不諱，且被告於上開犯行後為警查獲時所採集之尿
    液檢體，經送鑑驗結果，呈嗎啡陽性反應（按海洛因係由嗎啡經化學合成而製得
    ，經注射進入人體後，因代謝分解成嗎啡，因此施打海洛因後，由尿液中檢驗結
    果仍為嗎啡反應）及安非他命陽性反應，此有臺南市衛生局九十二年十月二日、
    九十二年十月三十一日所出具之尿液檢驗成績書各一紙附卷可稽（分見九十二年
    度毒偵字第一七六○號卷第二五頁、九十二年度毒偵字第一九○九號卷第二三頁
    ），此外，並有第一級毒海洛因五包（合計淨重十點四六公克）及第二級毒品安
    非他命三包（合計淨重零點九五公克、驗餘淨重零點八八公克）、注射針筒十支
    、分裝杓二支、橡皮止血帶一條、分裝塑膠袋五十個、分裝吸管二支、安非他命
    吸食器一組等物扣案足資佐證，互核相符。又扣案之毒品經警以聯勤二○四廠製
    造之毒品檢驗盒試劑初步檢驗結果，分別呈嗎啡、海洛因反應及安非他命反應，
    海洛因部分再經法務部調查局以氣相層析質譜儀分析法及化學呈色分析法檢驗結
    果，確屬第一級毒品海洛因無訛，扣案之安非他命經本院送內政部警政署刑事警
    察局，以呈色試驗法、氣相層析質譜儀分析法、核磁共振分析法檢驗結果，亦屬
    安非他命無誤，此分別有毒品初步檢驗報告單及法務部調查局九十二年十月二十
    二日調科一字第二○○○○四五二二號、九十二年十一月二十一日調科壹字第二
    ○○○○四五六九號鑑定通知書、內政部警政署刑事警察局九十三年一月七日刑
    鑑字第○九二○二三五○九八號鑑驗通知書各一紙可按（見臺南市警察局第一分
    局警卷第八、九頁、第四分局警卷第十九、二十頁，九十二年度毒偵字第一七六
    ○號卷第二十頁，本院九十二年訴字第一二六一號卷第二四、四三頁），足認被
    告確有上開施用第一級毒品海洛因及施用第二級毒品安非他命之犯行。又查被告
    前有事實欄一所載之施用第一級毒品海洛因犯行，且經檢察官為不起訴處分確定
    ，其於受不起訴處分後，五年內再犯毒品危害防制條例第十條第一項、第二項之
    罪，且經本院以九十二年度毒聲字第一九九七號裁定令入戒治處所強制戒治一年
    之事實，分別有上開不起訴處分書、刑事裁定各乙份附卷可佐。是以，被告於不
    起訴處分後五年之內再連續非法施用第一級、第二級毒品之犯行，事證明確，堪
    予認定。
三、按海洛因及安非他命業經分別列入毒品危害防制條例第二條第二項第一款、第二
    款所規定之第一級毒品及第二級毒品，禁止非法持有、施打及吸用，毒品危害防
    制條例第二條第二項第一款、第二款分別定有明文。查被告曾因施用毒品案件，
    經觀察、勒戒後，經不起訴處分確定，有前揭不起訴處分書、刑事裁定及臺灣高
    等法院被告全國前案紀錄表附卷可據。茲被告又非法施用海洛因及安非他命，核
    其所為，係犯毒品危害防制條例第十條第一項、第二項之施用第一級毒品及施用
    第二級毒品罪；其持有第一級毒品海洛因、第二級毒品安非他命之低度行為，各
    為進而施用之高度行為所吸收，均不另論罪。被告先後多次施用第一級毒品海洛
    因及第二級毒品安非他命之犯行，均時間緊接，各觸犯犯罪構成要件相同之罪名
    ，顯均係基於概括犯意而為，均應依連續犯規定論以一罪，即連續施用第一級毒
    品罪及連續施用第二級毒品罪，並均加重其刑。被告所犯二罪，即連續施用第一
    級毒品罪及連續施用第二級毒品罪，犯意各別，構成要件不同，應分論併罰。查
    被告有如事實欄一所載之犯罪及科刑紀錄，有臺灣臺南地方法院檢察署刑案資料
    查註紀錄表及臺灣高等法院被告全國前案紀錄表各一份在卷可按，其前受有期徒
    刑之執行完畢後，五年內再犯本件有期徒刑以上之罪，為累犯，各應依刑法第四
    十七條規定遞予加重其刑。又公訴人雖僅就被告自九十年十二月間某日起，至九
    十二年十月十五日止之連續施用第一級毒品海洛因，及九十年十二月間某日起至
    九十二年十月初某日止，連續施用第二級毒品安非他命之犯行提起公訴，然檢察
    官就犯罪事實一部起訴者，其效力及於全部，本件被告於本院既自承其自九十年
    十二月起，至九十三年六月九日經通緝到案止，均連續非法施用第一級毒品海洛
    因及第二級毒品安非他命數次之犯罪事實，而被告所自承且未經起訴部分之犯行
    與前揭檢察官所起訴論罪科刑之連續非法施用第一級毒品海洛因及第二級毒品安
    非他命部分，具連續犯之關係，屬裁判上一罪之同一案件，為起訴效力所及，本
    院自應就上開審理事實擴張部分，依法一併加以審理，附此敘明。爰審酌被告施
    用毒品之犯行，在性質上乃屬對自我身心健康之自戕行為，尚未嚴重破壞社會秩
    序、侵害他人權益，然其前因施用毒品經送觀察、勒戒及強制戒治後，猶不思戒
    絕革除惡習，再為本件犯罪，顯未因前所受之觀察、勒戒及強制戒治處分而記取
    教訓，及被告犯後坦承犯行，態度良好，並其犯罪之動機、目的、手段等一切情
    狀，各量處如主文所示之刑，並定其應執行之刑，以資懲儆。
四、扣案第一級毒品海洛因五包（合計淨重十點四六公克）及第二級毒品安非他命三
    包（原合計淨重零點九五公克，經取出零點零七公克檢驗，驗餘淨重零點八八公
    克），分屬毒品危害防制條例第二條所列之第一級毒品及第二級毒品，不論屬於
    被告與否，均應依毒品危害防制條例第十八條第一項前段宣告沒收銷燬之；至海
    洛因包裝袋五只（合計重一點八二公克）、安非他命包裝袋三只（合計淨重七點
    五七公克）、注射針筒十支、分裝杓二支、橡皮止血帶一條、分裝塑膠袋五十個
    、分裝吸管二支、安非他命吸食器一組等物，分別為被告所有供本件犯罪所用或
    供犯罪預備之物，業據被告供承在卷，均應依刑法第三十八條第一項第二款併予
    宣告沒收。
據上論斷，應依刑事訴訟法第二百七十三條之一第一項、第二百九十九條第一項前段
，毒品危害防制條例第十條第一項、第二項、第十八條第一項前段，刑法第十一條前
段五十六條、第四十七條、第五十一條第五款、第九款、第三十八條第一項第二款，
判決如主文。
本案經檢察官甲○○到庭執行職務。
中    華    民    國      九十三      年      六      月    二十九      日
                              臺灣臺南地方法院刑事第三庭
                                      法  官  徐  文  瑞
右正本證明與原本無異。
如不服本判決，應於判決送達後十日內向本院提出上訴狀( 應附繕本 )。
                  書記官  李  珍  瑩
中    華    民    國      九十三      年      六      月    二十九      日
附錄法條：
毒品危害防制條例第十條
施用第一級毒品者，處六月以上五年以下有期徒刑。
施用第二級毒品者，處三年以下有期徒刑。
